【裁判字號】    95,訴,336
【裁判日期】    950719
【裁判案由】    偽造文書
【裁判全文】
臺灣板橋地方法院刑事判決               95年度訴字第336號
公  訴  人  臺灣板橋地方法院檢察署檢察官
被      告  戊○○
上列被告因偽造文書案件，經檢察官提起公訴（95年度偵字第
389 號），被告於準備程序進行中就被訴事實為有罪之陳述，經
告知簡式審判程序之旨，並聽取當事人之意見後，本院裁定由受
命法官獨任進行簡式審判程序，並判決如下：
    主  文
戊○○共同連續行使偽造私文書，足以生損害於他人，累犯，處
有期徒刑拾月。
如附表一所示偽造之署押、印文、印章及如附表二所示之物，均
沒收。
    事  實
一、戊○○前有侵占、詐欺、偽造文書、搶奪等多項前科紀錄，
    素行不良，其中並曾因竊盜案件，經臺灣臺中地方法院以93
    年度易緝字第136 號判處有期徒刑1 年，經提起上訴，復經
    臺灣高等法院臺中分院以93年度上易字第459 號駁回上訴確
    定；又因詐欺案件經臺灣臺中地方法院以93年度易緝字第
    137 號判處有期徒刑4 月，如易科罰金，以300 元折算1 日
    確定；復因共同偽造他人國民身分證、印章，進行行使偽造
    私文書，假冒他人名義向金融機構申請開設帳戶之偽造文書
    案件，經臺灣臺中地方法院以93年度訴字第2076號判處有期
    徒刑6 月，如易科罰金，以300 元折算1 日確定，前開3 案
    件，經臺灣臺中地方法院以94年度聲字第757 號裁定應執行
    有期徒刑1 年8 月，甫於民國94年10月3 日縮刑期滿執行完
    畢，猶不知悔改，因見報紙上刊登收購存摺之廣告，而結識
    真實姓名年籍不詳綽號「阿龍」之成年男子，經「阿龍」告
    知，若以偽造之中華民國國民身分證、交通部製發汽車駕駛
    執照申請帳戶存摺及提款卡，待取得存摺及提款卡後，每份
    將給予新臺幣（下同）1,000元之代價，戊○○即與「阿龍
    」基於偽造公印文、行使偽造特種文書、行使偽造私文書之
    概括犯意聯絡，由戊○○於94年12月初某日交付其照片予「
    阿龍」後，先後多次為以下犯行：
（一）於94年12月15日（起訴書附表誤載為94年12月16日），由
      「阿龍」交付尚未偽造完成之「庚○○」國民身分證（該
      偽造之國民身分證上姓名載為庚○○，惟記載之身分證統
      一編號Ｚ000000000號則為丑○○之身分證統一編號。其上
      並偽造「內政部印」之公印文。貼上戊○○所提供之照片
      ），由戊○○在該偽造之國民身分證住遷註記欄上虛偽填
      載臺北縣新莊市○○里○○鄰○○路419號3樓，完成偽造行
      為。並另由「阿龍」交付偽造之「庚○○」駕駛執照（該
      偽造之駕駛執照上姓名載為「庚○○」，惟記載之身分證
      統一編號Ｚ000000000號則為「丑○○」之身分證統一編號
      。並貼上戊○○所提供之照片。其上偽造之「交通部駕駛
      執照製發之章」，並非公印文）及由「阿龍」先前偽造之
      「庚○○」印章1枚予戊○○，由戊○○至中華郵政股份
      有限公司（以下簡稱中華郵政公司）新莊郵局申請郵政存
      簿儲金帳號，提出前開偽造之「庚○○」國民身分證及駕
      駛執照予新莊郵局行員而行使之，足以生損害於庚○○、
      丑○○、戶政機關對於國民身分證管理之正確性，及監理
      機關對駕駛執照管理之正確性。並在郵政存簿儲金立帳申
      請書（連同身分證、駕駛執照正反面影本黏貼頁）上偽造
      「庚○○」之印文、署押（詳如附表一所示），表示遵守
      申請書上所載約定事項而為開戶申請之意，且將之交付予
      行員而行使之，足以生損害於庚○○及中華郵政公司。戊○○辦妥申請手續後，即將偽造之「庚○○」之國民身分
      證、駕駛執照及印章交回予「阿龍」，惟尚未取得提款卡
      。
（二）於同年月20日，由「阿龍」交付尚未偽造完成之「己○○
      」國民身分證（該偽造之國民身分證上姓名載為「己○○
      」，惟記載之身分證統一編號Ｚ000000000號則為「辛○」
      之身分證統一編號。其上並偽造「內政部印」之公印文。
      貼上戊○○所提供之照片），並由戊○○在該偽造之國民
      身分證住遷註記欄上虛偽填載臺北縣泰山鄉○○村○○路
      ○段163巷8號，完成偽造行為。並另由「阿龍」交付偽造
      之「己○○」駕駛執照（該偽造之駕駛執照上姓名載為「
      己○○」，惟記載之身分證統一編號Ｚ000000000號則為「
      辛○」之身分證統一編號。並貼上戊○○所提供之照片。
      其上偽造之「交通部駕駛執照製發之章」，並非公印文）
      及由「阿龍」事先偽造之「己○○」印章1枚予戊○○，
      由戊○○至中華郵政公司三重54支局申請郵政存簿儲金帳
      號，提出前開偽造之「己○○」國民身分證及駕駛執照予
      該郵局行員而行使之，足以生損害於己○○、辛○、戶政
      機關對於國民身分證管理之正確性，及監理機關對駕駛執
      照管理之正確性。並在郵政存簿儲金立帳申請書（連同身
      分證、駕駛執照正反面影本黏貼頁、印鑑卡）上偽造「己○○」之印文、署押（詳如附表一所示），表示遵守申請
      書上所載約定事項而為開戶申請之意，並將之交付予行員
      而行使之，足以生損害於己○○及中華郵政公司。戊○○
      辦妥申請手續後，即將偽造之「己○○」之國民身分證、
      駕駛執照及印章交回予「阿龍」，惟尚未取得提款卡。
（三）於同年月20日，由「阿龍」交付尚未偽造完成之「癸○○
      」國民身分證（該偽造之國民身分證上姓名載為「癸○○
      」，惟記載之身分證統一編號Ｚ000000000號則為「甲○○
      」之身分證統一編號。其上並偽造「內政部印」之公印文
      。貼上戊○○所提供之照片），並由戊○○在該偽造之國
      民身分證住遷註記欄上虛偽填載臺北縣泰山鄉○○村○○
      路○ 段435 巷6 號，完成偽造行為。並另由「阿龍」交付
      偽造之「癸○○」駕駛執照（該偽造之駕駛執照上姓名載
      為「己○○」，惟記載之身分證統一編號Ｚ000000000號則
      為「甲○○」之身分證統一編號。並貼上戊○○所提供之
      照片。其上偽造之「交通部駕駛執照製發之章」，並非公
      印文）及「阿龍」事先偽造之「癸○○」印章1 枚予戊○○，由戊○○至中華郵政公司泰山同榮郵局申請郵政存簿
      儲金帳號，提出前開偽造之「癸○○」國民身分證及駕駛
      執照予該郵局行員而行使之，足以生損害於癸○○、甲○○、戶政機關對於國民身分證管理之正確性，及監理機關
      對駕駛執照管理之正確性。並在郵政存簿儲金立帳申請書
      （連同印鑑卡）上偽造「癸○○」之印文（詳如附表一所
      示），表示遵守申請書上所載約定事項而為開戶申請之意
      ，並將之交付予行員而行使之，足以生損害於癸○○及中
      華郵政公司。戊○○辦妥申請手續後，即將偽造之「癸○○」之國民身分證、駕駛執照及印章交回予「阿龍」，惟
      尚未取得提款卡。
（四）於同年月21日，由「阿龍」交付尚未偽造完成之「壬○○
      」國民身分證（該偽造之國民身分證上姓名載為「壬○○
      」，惟記載之身分證統一編號Ｚ000000000號則為「丁○○
      」之身分證統一編號。其上並偽造「內政部印」之公印文
      。貼上戊○○所提供之照片），並由戊○○在該偽造之國
      民身分證住遷註記欄上虛偽填載臺北縣三重市○○里○鄰
      ○○路20巷28號3樓，完成偽造行為。並另由「阿龍」交
      付偽造之「壬○○」駕駛執照（該偽造之駕駛執照上姓名
      載為「壬○○」，惟記載之身分證統一編號Ｚ000000000號
      則為「丁○○」之身分證統一編號。並貼上戊○○所提供
      之照片。其上偽造之「交通部駕駛執照製發之章」，並非
      公印文）及偽造之「壬○○」印章1枚予戊○○，由戊○○至中華郵政公司三重郵局申請郵政存簿儲金帳號，提出
      前開偽造之「壬○○」國民身分證及駕駛執照予該郵局行
      員而行使之，足以生損害於壬○○、丁○○、戶政機關對
      於國民身分證管理之正確性，及監理機關對駕駛執照管理
      之正確性。並在郵政存簿儲金立帳申請書（連同身分證、
      駕駛執照正反面影本黏貼頁）上偽造「壬○○」之印文（
      詳如附表一所示），表示遵守申請書上所載約定事項而為
      開戶申請之意，並將之交付予行員而行使之，足以生損害
      於壬○○及中華郵政公司。戊○○辦妥申請手續後，即將
      偽造之「壬○○」之國民身分證、駕駛執照及印章交回予
      「阿龍」，惟尚未取得提款卡。
（五）於同年月16日至22日間之某日，由「阿龍」交付尚未偽造
      完成之「乙○○」國民身分證（該偽造之國民身分證上姓
      名載為「乙○○」，惟記載之身分證統一編號Ｚ000000000
      號則為「鄭丁山」之身分證統一編號。其上並偽造「內政
      部印」之公印文。貼上戊○○所提供之照片），並由戊○○在該偽造之國民身分證住遷註記欄上虛偽填載臺北縣三
      重市○○里○ 鄰○○街705 號3 樓，完成偽造行為。並另
      由「阿龍」交付偽造之「乙○○」駕駛執照（該偽造之駕
      駛執照上姓名載為「乙○○」，惟記載之身分證統一編號
      Ｚ000000000號則為「鄭丁山」之身分證統一編號。並貼上
      戊○○所提供之照片。其上偽造之「交通部駕駛執照製發
      之章」，並非公印文）予戊○○，由戊○○至中華郵政公
      司三重溪尾街郵局申請郵政存簿儲金帳號，提出前開偽造
      之「乙○○」國民身分證及駕駛執照予該郵局行員而行使
      之，足以生損害於乙○○、鄭丁山、戶政機關對於國民身
      分證管理之正確性，及監理機關對駕駛執照管理之正確性
      ，惟經該郵局行員發現前開證件有偽造之嫌，告知主管並
      進行查證手續，尚未填載郵政存簿儲金立帳申請書時，即
      匆忙逃逸。
（六）於同年月22日，由「阿龍」交付尚未偽造完成之「子○○
      」國民身分證（該偽造之國民身分證上姓名載為「子○○
      」，惟記載之身分證統一編號Ｚ000000000號則為「丙○○
      」之身分證統一編號。其上並偽造「內政部印」之公印文
      。貼上戊○○所提供之照片），並由戊○○在該偽造之國
      民身分證住遷註記欄上虛偽填載臺北縣三重市○○里○ 鄰
      ○○路○ 段88巷29號，完成偽造行為。並另由「阿龍」交
      付偽造之「子○○」駕駛執照（該偽造之駕駛執照上姓名
      載為「子○○」，惟記載之身分證統一編號Ｚ000000000號
      則為「丙○○」之身分證統一編號。並貼上戊○○所提供
      之照片。其上偽造之「交通部駕駛執照製發之章」，並非
      公印文）予戊○○，由戊○○至臺北縣三重市○○路○ 段
      140 號中華郵政公司三重二重埔郵局申請郵政存簿儲金帳
      號，提出前開偽造之「子○○」國民身分證及駕駛執照予
      該郵局行員而行使之，足以生損害於子○○、丙○○、戶
      政機關對於國民身分證管理之正確性，及監理機關對駕駛
      執照管理之正確性，惟經該郵局行員熊菊芳發現戊○○與
      三重郵局政風室之書面通報上開立人頭帳戶之照片及特徵
      相符，在戊○○尚未填載郵政存簿儲金立帳申請書時，即
      拒絕接受戊○○之申請，並報警當場查獲，為警扣得前開
      偽造之「子○○」之國民身分證及駕駛執照。
三、案經臺北縣政府警察局三重分局報告臺灣板橋地方法院檢察
    署檢察官偵查起訴。
    理  由
一、上揭事實，業據被告戊○○於警詢、檢察官偵訊及本院審理
    中均坦承不諱，核與證人熊菊芳即三重二重埔郵局行員於警
    詢中證述情節相符，三重郵局政風室書面通報、偽造之「子
    ○○」國民身分證、駕駛執照、偽造之「己○○」國民身分
    證、駕駛執照、偽造之「庚○○」國民身分證、駕駛執照、
    偽造之「壬○○」國民身分證、駕駛執照、偽造之「癸○○
    」國民身分證、駕駛執照中華郵政股份有限公司三重郵局95
    年6 月23日營字第0955001486號函、本院辦理刑事案件電話
    記錄查詢表各乙紙、郵政存簿儲金立帳申請書4 紙（以上均
    為影本）、全戶戶籍資料查詢結果5 紙在卷可稽，如附表二
    編號1、2所示偽造之「子○○」國民身分證及駕駛執照各1
    張扣案可證，。足徵被告自白與事實相符，本件事證明確，
    被告犯行洵堪認定。
二、被告行為後，刑法業於94年2 月2 日經總統以華總一義字第
    09400014901 號修正公布，並於95年7 月1 日施行。修正刑
    法第2 條、第28條、第47條，並刪除第56條連續犯、第55條
    牽連犯等規定。按行為後法律有變更者，適用行為時之法律
    ，但行為後之法律有利於行為人者，適用最有利於行為人之
    法律，修正後刑法第2 條第1 項定有明文。此條規定係規範
    行為後法律變更所生新舊法律比較適用之準據法，本身尚無
    新舊法比較之問題，於新法施行後，應一律適用新法第2 條
    第1 項之規定，為「從舊從輕」之比較，先予敘明。再按本
    次法律變更，比較時應就罪刑有關之共犯、未遂犯、想像競
    合犯、牽連犯、連續犯、結合犯，以及累犯加重、自首減輕
    暨其他法定加減原因（如身分加減）與加減例等一切情形，
    綜其全部罪刑之結果而為比較（最高法院95年5 月23日95年
    度第8 次刑庭會議決議參照）。經查：刑法第28條關於共同
    正犯之規定，由原條文：「二人以上共同實施犯罪之行為者
    ，皆為共同正犯。」，修正為：「二人以上共同實行犯罪之
    行為者，皆為共同正犯。」，係將「實施」一語修正為「實
    行」，揆諸其修正理由，在於修正共同正犯之參與類型，確
    定在「實行」概念下之共同參與行為，始能成立共同正犯，
    而排除「陰謀共同正犯」及「預備共同正犯」，惟無礙於共
    謀共同正犯之適用，則倘屬共謀共同正犯之類型，適用修正
    前之刑法第28條對於被告並無不利，應適用修正前之刑法第
    28條。而刑法第56條連續犯之規定，業於前開修法時刪除，
    並於95年7 月1 日施行，則被告之犯行，因行為後新法業已
    刪除連續犯之規定，此刪除雖非犯罪構成要件之變更，但顯
    已影響行為人刑罰之法律效果，自屬法律有變更，依新法第
    2 條第1 項之規定，比較新、舊法結果，仍應適用較有利於
    被告之行為時法律即舊法論以連續犯；又修正後之刑法亦刪
    除第55條關於牽連犯之規定。被告所為犯行若具有牽連犯之
    關係，依修正前即行為時之規定，應從一重之罪處斷，依修
    正後之刑法既已刪除牽連犯之規定，則所犯上述各罪應依數
    罪併罰之規定分論併罰。比較新舊法之規定，修正後之規定
    並非較有利於被告，依刑法第2 條第1 項之規定，亦應適用
    行為時之法律，即適用修正前刑法第55條牽連犯之規定，從
    一重處斷（最高法院95年第8 次刑事庭會議決議、臺灣高等
    法院所屬法院因應新修正刑法修正座談會研討結論參照）；
    刑法第55條關於想像競合犯之規定，新法增列但書「不得科
    以較輕罪名所定最輕本刑以下之刑」，係科刑之限制，為法
    理之明文化，非屬法律之變更，自無新舊法比較之問題。刑
    法第47條則將原「受有期徒刑之執行完畢，或受無期徒刑或
    有期徒刑一部之執行而赦免後，五年以內再犯有期徒刑以上
    之罪者，為累犯，加重本刑至二分之一。」之規定，修正為
    刑法第47條第1 項，修正後之新規定為「受徒刑之執行完畢
    ，或一部之執行而赦免後，五年以內故意再犯有期徒刑以上
    之罪者，為累犯，加重本刑至二分之一。」，經比較新舊法
    之結果，修正後之新規定對被告並未較為有利，應依刑法第
    2 條第1 項前段之規定，適用行為時即修正前之刑法第47條
    之規定。而刑法第216 條、第210 條、第212 條、第218 條
    第1 項則未修正，綜合比較前開罪刑結果，適用修正前相關
    刑罰法律，對被告較為有利，自應適用修正前刑法相關規定
    。至於沒收之從刑附屬於主刑，自應依主刑所適用之法律即
    修正前刑法相關規定宣告沒收。
三、按刑法第218 條第1 項所稱之公印，係指由政府依印信條例
    第6 條相關規定製發之印信，用以表示公署或公務員之資格
    ，即俗稱之大印及小官章而言。至其形式凡符合印信條例規
    定之要件而製頒，無論為印、關防、職章、圖記，如足以表
    示其為公務主體之同一性者，均屬之；偽造國民身分證並偽
    造內政部公印加蓋其上者，依司法院院解字第3020號解釋及
    司法院大法官會議釋字第82號解釋，應成立刑法第212 條及
    第218 條第1 項之罪，並依同法第55條從一重處斷，最高法
    院89年度台上字第3155號、81年度台上字第1226號判決意旨
    可資參照。從而國民身分證上之「內政部印」，係屬公印文
    ，而駕駛執照上「交通部駕駛執照製發之章」，並非依印信
    條例第6 條規定製發之印信，亦非表示公署之資格，則非公
    印文。又中華郵政公司之郵政存簿儲金立帳申請書，依該公
    司作業模式，係申請人記載其基本資料供中華郵政公司核對
    ，並向該公司請求辦理特定事項之旨，是上述文件之性質，
    應屬私文書。核被告偽造國民身分證之行為，係犯修正前刑
    法第218 條第1 項之偽造公印文罪及同法第212 條之偽造特
    種文書罪；其持偽造之國民身分證及駕駛執照向郵局行員申
    請郵政存簿儲金帳戶而行使之所為，係犯修正前刑法第216
    條、第212 條之行使偽造特種文書罪；其在郵政存簿儲金立
    帳申請書偽造他人之署押或印文，並行使偽造後之該私文書
    之所為，則係犯修正前刑法第216 條、第210 條之行使偽造
    私文書罪。被告就上揭犯行，與真實姓名年籍不詳綽號「阿
    龍」之成年男子有犯意之聯絡，與行為之分擔，皆為共同正
    犯。被告前開偽造私文書及駕駛執照部分均復持以行使，偽
    造私文書及偽造特種文書之低度行為為高度之行使行為所吸
    收。又其偽造署押為偽造私文書之部分行為，亦不另論罪。
    被告先後多次偽造公印文、行使偽造特種文書及行使偽造私
    文書犯行，均時間緊接，所犯係構成要件相同之罪，顯係基
    於概括犯意反覆為之，皆為連續犯，應依修正前刑法第56條
    規定論以一罪，並依法加重其刑。被告偽造國民身分證之行
    為，同時觸犯偽造公印文及偽造特種文書罪，應依修正前刑
    法第55條規定，從一重之偽造公文書罪處斷。被告連續偽造
    國民身分證、連續行使偽造特種文書，及連續行使偽造私文
    書犯行間，有方法結果之牽連關係，應從一重之行使偽造私
    文書罪處斷。再被告曾因竊盜案件，經臺灣臺中地方法院以
    93年度易緝字第136 號判處有期徒刑1 年，經提起上訴，復
    經臺灣高等法院臺中分院以93 年 度上易字第459 號駁回上
    訴確定；又因詐欺案件經臺灣臺中地方法院以93年度易緝字
    第137 號判處有期徒刑4 月，如易科罰金，以300 元折算1
    日確定；復因共同偽造他人國民身分證、印章，進行行使偽
    造私文書，假冒他人名義向金融機構申請開設帳戶之偽造文
    書案件，經臺灣臺中地方法院以93年度訴字第2076號判處有
    期徒刑6 月，如易科罰金，以300 元折算1 日確定，前開3
    案件，經臺灣臺中地方法院以94年度聲字第757 號裁定應執
    行有期徒刑1 年8 月，於94年10月3 日縮刑期滿執行完畢，
    有臺灣高等法院被告前案紀錄表乙紙附卷可憑。被告受有期
    徒刑執行完畢，5 年以內再犯本件有期徒刑以上之罪，為累
    犯，應依修正前刑法第47條加重其刑。爰審酌被告甫因同類
    案件，經法院判刑並執行完畢，竟旋為本件犯行，毫無悔意
    ，惡性非輕，偽造國民身分證、駕駛執照並持之申請郵局帳
    戶，不僅使多人被害，並使戶政機關對於國民身分證管理之
    正確性、監理機關對駕駛執照管理之正確性受到損害，兼衡
    其犯罪之動機、目的、手段、方法，及犯罪後坦認犯行之態
    度等一切情狀，量處如主文所示之刑。
三、如附表一編號一至四所示偽造之印文、署押應依修正前刑法
    第219 條之規定，不問屬於犯人與否，均沒收之。而如附表
    一編號五所示偽造之印章雖未扣案，然不能證明業已滅失，
    亦應依同條之規定宣告沒收。如附表二所示之物，則均為共
    犯「阿龍」所有供犯罪所用之物，除附表二編號一、二扣案
    外，其餘雖未扣案，然亦無事證可認已然滅失，均應依修正
    前刑法第38條第1 項第2 款宣告沒收。又其中偽造之「子○○」、「庚○○」、「己○○」、「癸○○」、「壬○○」
    、「乙○○」之國民身分證，既已依修正前刑法第38條第1
    項第2 款宣告沒收，其上偽造之內政部公印文即因該偽造之
    國民身分證之沒收而包括在內，即毋庸重複以修正前刑法第
    219 條沒收，附此敘明。
據上論斷，應依刑事訴訟法第273 之1 條第1 項、第299 條第1
項前段，修正後刑法第2 條第1 項前段、修正後刑法第28條、第
56條、第216 條、第210 條、第212 條、第218 條第1 項、第55
條、第47條、第219 條、第38條第1 項第2 款，判決如主文。
本案經檢察官曾文鐘到庭執行職務。
中    華    民    國    95    年    7     月    19    日
                  刑事第十庭    法  官  張宏節
此正本與原本無異。
如不服本判決應於送達後10日內向本院提出上訴狀
                                書記官  李崇文
中    華    民    國    95    年    7     月    19    日
附錄：
修正前刑法第216條、第210條、第212條、第218條第1項
中華民國刑法第210條
（偽造變造私文書罪）
偽造、變造私文書，足以生損害於公眾或他人者，處 5 年以下有
期徒刑。
中華民國刑法第212條
（偽造變造特種文書罪）
偽造、變造護照、旅券、免許證、特許證及關於品行、能力服務
或其他相類之證書、介紹書，足以生損害於公眾或他人者，處1
年以下有期徒刑、拘役或3 百元以下罰金。
中華民國刑法第216條
（行使偽造變造或登載不實之文書罪）
行使第 210 條至第 215 條之文書者，依偽造、變造文書或登載
不實事項或使登載不實事項之規定處斷。
中華民國刑法第218條第一項
（偽造盜用公印或公印文罪）
偽造公印或公印文者，處 5 年以下有期徒刑。
附表一：
┌──┬───────┬─────────┬──────┬─────────┐
│編號│行  為  時  間│文   書    名   稱│ 欄     位  │ 偽造之署押、印文 │
│    │              │                  │            │                  │
├──┼───────┼─────────┼──────┼─────────┤
│一  │94年12月15日  │郵政儲金立帳申請書│儲戶蓋章欄  │「庚○○」印文1枚 │
│    │              │                  │            │                  │
│    │              ├─────────┼──────┼─────────┤
│    │              │身分證、駕駛執照正│黏貼騎縫處  │「庚○○」署押1枚 │
│    │              │反面影本黏貼頁    ├──────┼─────────┤
│    │              │                  │黏貼騎縫處  │「庚○○」印文1枚 │
├──┼───────┼─────────┼──────┼─────────┤
│二  │94年12月20日  │郵政儲金立帳申請書│儲戶蓋章欄  │「己○○」印文1枚 │
│    │              ├─────────┼──────┼─────────┤
│    │              │身分證、駕駛執照正│黏貼騎縫處  │「己○○」署押1枚 │
│    │              │反面影本黏貼頁    │            │                  │
│    │              ├─────────┼──────┼─────────┤
│    │              │印鑑卡            │預留印鑑欄  │「己○○」印文1枚 │
├──┼───────┼─────────┼──────┼─────────┤
│三  │94年12月20日  │郵政儲金立帳申請書│儲戶蓋章欄  │「癸○○」印文1枚 │
│    │              ├─────────┼──────┼─────────┤
│    │              │印鑑卡            │預留印鑑欄  │「癸○○」印文1枚 │
├──┼───────┼─────────┼──────┼─────────┤
│四  │94年12月21日  │郵政儲金立帳申請書│儲戶蓋章欄  │「壬○○」印文1枚 │
│    │              ├─────────┼──────┼─────────┤
│    │              │身分證、駕駛執照正│本證件影本「│「壬○○」印文1枚 │
│    │              │反面影本黏貼頁    │限辦理新立戶│                  │
│    │              │                  │使用」、「與│                  │
│    │              │                  │正本相符」欄│                  │
├──┼───────┴─────────┴──────┴─────────┤
│五  │偽造之印章（未扣案）：偽造「庚○○」印章1枚、偽造「己○○」印章1枚、│
│    │                      偽造「癸○○」印章1枚、偽造「壬○○」印章1枚  │
└──┴──────────────────────────────────┘
附表二：
┌──┬──────────┬───────┐
│編號│   物 件 名 稱      │   數   量    │
├──┼──────────┼───────┤
│ 一 │偽造之「子○○」國民│1張           │
│    │身分證              │              │
├──┼──────────┼───────┤
│ 二 │偽造之「子○○」汽車│1張           │
│    │駕駛執照            │              │
├──┼──────────┼───────┤
│ 三 │偽造之「庚○○」國民│1張           │
│    │身分證              │              │
├──┼──────────┼───────┤
│ 四 │偽造之「庚○○」汽車│1張           │
│    │駕駛執照            │              │
├──┼──────────┼───────┤
│ 五 │偽造之「己○○」國民│1張           │
│    │身分證              │              │
├──┼──────────┼───────┤
│ 六 │偽造之「己○○」汽車│1張           │
│    │駕駛執照            │              │
├──┼──────────┼───────┤
│ 七 │偽造之「癸○○」國民│1張           │
│    │身分證              │              │
├──┼──────────┼───────┤
│ 八 │偽造之「癸○○」汽車│1張           │
│    │駕駛執照            │              │
├──┼──────────┼───────┤
│ 九 │偽造之「壬○○」國民│1張           │
│    │身分證              │              │
├──┼──────────┼───────┤
│ 十 │偽造之「壬○○」汽車│1張           │
│    │駕駛執照            │              │
├──┼──────────┼───────┤
│十一│偽造之「乙○○」國民│1張           │
│    │身分證              │              │
├──┼──────────┼───────┤
│十二│偽造之「乙○○」汽車│1張           │
│    │駕駛執照            │              │
└──┴──────────┴───────┘


司法院資訊處製作；財團法人民間司法改革基金會備份。
